臺灣彰化地方法院員林簡易庭民事判決
110年度員簡字第285號
原      告  鄭世智
訴訟代理人  趙惠如律師
被      告  黃鴻富
訴訟代理人  羅永安律師
被      告  立航貨櫃貨運股份有限公司

法定代理人  邱琬鈞
上列當事人間請求損害賠償事件，原告提起刑事附帶民事訴訟，
經本院刑事庭裁定移送前來（109年度交重附民字字第16號），
本院於民國111年7月13日言詞辯論終結，判決如下：
    主      文
被告應連帶給付原告新臺幣肆佰伍拾肆萬參仟伍佰玖拾柒元，及
被告黃鴻富自民國一○九年五月十四日起，被告立航貨櫃貨運股
份有限公司自民國一○九年五月二十日起，均至清償日止，按週
年利率百分之五計算之利息。
原告其餘之訴駁回。
本判決得假執行；被告如以新臺幣肆佰伍拾肆萬參仟伍佰玖拾柒
元為原告預供擔保後，得免為假執行。
原告其餘假執行之聲請駁回。
    事實及理由
壹、程序部分：   
一、按訴狀送達後，原告不得將原訴變更或追加他訴。但擴張或
    減縮應受判決事項之聲明者，不在此限；原告於判決確定前
    ，得撤回訴之全部或一部。但被告已為本案之言詞辯論者，
    應得其同意，民事訴訟法第255條第1項第3款及第262條第1
    項分別定有明文。上開規定於簡易訴訟程序亦適用之，此參
    同法第436條第2項規定自明。經查，原告原請求被告應連帶
    給付原告新臺幣（下同）10,629,329元，及自刑事附帶民事
    起訴狀繕本送達翌日起至清償日止，按年息5%計算之利息；
    嗣於民國111年5月19日提出民事準備書(二)狀，減縮聲明為
    被告應連帶給付原告6,412,865元,及自刑事附帶民事起訴狀
    繕本送達翌日起至清償日止，按年息5%計算之利息，核屬減
    縮應受判決事項之聲明，與前揭規定相符，應予准許。另原
    告於111年7月13日撤回物之毀損（機車、安全帽、手機）之
    請求，依上揭規定，亦應准許。
二、被告立航貨櫃貨運股份有限公司(下稱被告立航公司)經合法
    通知，未於言詞辯論期日到場，核無民事訴訟法第386條所
    列各款事由，爰依原告之聲請，由其一造辯論而為判決。　
貳、實體部分：　　
一、原告主張：
(一)被告黃鴻富受僱於被告立航公司，被告黃鴻富於108年6月27
    日上午6時27分許駕駛被告立航公司之車牌號碼000-0000號
    營業貨櫃曳引車，沿彰化縣○○鎮○○路0段○○○○○○○○○○○○○路0
    段○○○路0段設○○○○○號誌之交岔路口，因未讓其右側同方向
    直行，由原告騎乘之車牌號碼000-000號普通重型機車先行
    ，以致兩車碰撞，致原告受有創傷性蜘蛛網膜下出血（伴有
    期間長短未明之意識喪失）、右側肋骨多發性閉鎖性骨折、
    上頷齒槽閉鎖性骨折、腰椎骨折、上正門牙及上側門牙共4
    顆牙齒斷裂喪失、右側第9、10根肋骨骨折、左膝8公分與小
    腿2公分及腳跟3公分撕裂傷、軀幹多處挫傷、擦傷及瘀青、
    腰椎挫傷等傷害(下稱系爭傷害)。
(二)被告黃鴻富因本件過失傷害案件，經本院刑事庭判決以被告
    黃鴻富犯過失傷害罪，處有期徒刑6月，如易科罰金，以1,0
    00元折算1日。
(三)原告請求被告黃鴻富就下列金額負損害賠償責任：　　
  1.醫療費用690,286元：
  ⑴原告因系爭傷害至秀傳紀念醫院(下稱秀傳醫院)就診，支出
    醫療費用312,732元(本院刑事附帶民事卷第29頁至第65頁)
    。
　⑵原告另因系爭傷害，自108年9月10日至109年10月6日分別至
    欣鴻牙醫診所(下稱欣鴻牙醫)、秀傳醫院就診，支出醫療費
    用371,020元(本院刑事附帶民事卷第145頁至第147頁)。
　⑶原告另因系爭傷害，自110年2月8日至111年4月12日分別至秀
    傳醫院、臺中榮民總醫院(下稱臺中榮總)就診，支出醫療費
    用6,534元(本院卷第105頁至第113頁)。
　⑷上開金額合計690,286元。　
　2.增加生活上需要部分：
  ⑴看護費用：
  ①第一次手術期間：159,200元。
  a.彰化秀傳住院期間看護費用：108年6月27日至108年7月8日
    之看護費用，每日2,000元，10日共20,000元。
　b.出院返家後1個月之看護費用：108年7月9日至108年8月8日
    之看護費用，每日2,000元，30日共60,000元。
　c.共計80,000元。
　②第二次手術期間：274,000元。
  a.彰化秀傳住院期間看護費用：108年9月25日至108年9月29日
    之看護費用，每日2,000元，5日共10,000元。
　b.出院返家後2個月之看護費用：108年9月30日至108年11月29
    日之看護費用，每日2,000元，60日共120,000元。
　c.共計130,000元。
  ③故原告看護費用共請求210,000元。
　⑵車資費用：原告自108年7月8日至110年6月5日間，因系爭傷
    害至醫院就診，共支出車資57,500元。
  ⑶醫療用品費用：原告自108年7月27日至108年10月1日，因  
    系爭傷害購買醫療必要用品，共支出13,939元。
  ⑷上開金額合計281,439元。（計算式：210,000元＋57,500元＋1
    3,939元＝281,439元）
  3.不能工作之損失：
  ⑴第一次手術期間221,170元：原告自108年6月27日至同年7月1
    8日住院12日，另於出院後在家休養3個月，故原告請求3個
    月又12日之薪資損失221,170元。
  ⑵第二次手術期間370,785元：原告自108年9月25日至同年9月2
    9日住院5日，另於出院後在家休養數月，共有5個月又21日
    無法工作致受有損失370,785元。
  ⑶原告共請求工資損失591,955元。
  4.減損勞動能力損失2,989,117元：
  ⑴原告因系爭傷害，遺存之傷勢經臺中榮總鑑定結果符合勞保
    失能給付標準之神經失能審核第七項「外傷後疼痛症候群」
    之規定，失能等級第13級，勞動力減損23.07%，原告於受傷
    前每月薪資65,050元，受傷後勞動能力月損額為15,007元（
    計算式：65,050元×23.07%＝15,007元）。
  ⑵原告為70年3月27日出生，如工作至65歲退休，自109年3月30
    日至135年3月27日，可工作月數為311個月又28天，故因系
    爭傷害損失4,667,177元(計算式：15,007元×311＝4,667,177
    元)，依霍夫曼計算法一次給付金額，扣除中間利息後，共
    受有減損勞動能力損失2,989,117元。
  5.精神慰撫金200萬元：原告因系爭傷害，迄今仍需至醫院就
    診，且需以拐杖助行，事故發生後一個月完全無法下床，需
    躺在床上吃喝拉撒，身體及精神痛苦不可言諭；又系爭傷害
    所受之左膝前、後十字韌帶斷裂、內側副韌帶撕裂及左膝外
    側半月板破裂，行關節鏡左膝前十字韌帶、後十字韌帶重建
    及半月板修補手術後，仍須穿戴護膝支架及拐杖輔助行走，
    且仍需往來醫院就診，醫囑術後2年內需持續門診追蹤及復
    健治療，精神上受有莫大痛苦，故請求精神慰撫金200萬元
    。
  6.上開金額合計6,412,865元。
(四)被告黃鴻富為被告立航公司之受僱人，於執行職務時致原告
    受有系爭傷害，原告請求被告黃鴻富、立航公司連帶負損害
    賠償責任。
(五)爰依民法侵權行為損害賠償法律關係提起本件訴訟。並聲明
    ：㈠被告應連帶給付原告6,412,865元及自刑事附帶民事起訴
    狀繕本送達翌日起至清償日止，按年息5%計算之利息。
　　㈡願供擔保請准宣告假執行。
二、被告方面：
(一)被告黃鴻富則以：
　1.醫療費用690,286元部分：
  ⑴原告因系爭傷害所提出之起訴狀證物二(本院109年度交重附
    民卷〈下稱交重附民卷〉第29頁至第65頁)之加總金額應為312
    ,732元；又起訴狀證物二最末頁之回診表，雖記載原告第一
    次費用、植牙、看傷口、拆線、補皮等醫療費用，惟該回診
    單未記載任何醫院蓋章，被告爭執形式真正。
　⑵其餘原告所支出之醫療必要用品費用，原告亦應負舉證責任
    。　
　2.增加生活上需要部分：
  ⑴看護費用：原告是否有看護之必要，應提出診斷證明書作诙
    依據，又不論是住院看護或出院看護，所需之看護係全日或
    半日看護亦有疑問。
　⑵車資費用：原告主張因系爭傷害至醫院就診，支出計程車車
    資46,750元、3,360元，惟未提出任何單據證明。
  ⑶醫療用品費用：原告雖提出23紙發票，惟有許多完全看不出
    所購買之商品項目，難認係因本件車禍事故有關之支出。
  3.工資損失：原告固提出寶德能源科技股份有限公司108年6月
    份之員工薪資證明，然此為電腦列印文件，原告應提出勞健
    保、報稅資料佐證。
  4.減損勞動能力損失2,989,117元：原告僅提出診斷證明書，
    惟此難認原告受有減損勞動能力之損失，雖原告至臺中榮總
    鑑定勞動能力減損程度為23.07%，而如原告之身體健康被侵
    害，其日常活動雖有所減損，但其本於受侵害前之勞動能力
    通常可能取得之收入，於受侵害後並無減損（原告受傷後再
    轉職第2家公司工資有所增加），應認其勞動能力未有減損
    ，不得請求。
  5.精神慰撫金200萬元：本件車禍事故發生後均親自前往與原
    告進行調解，惟原告請求之金額過高，致調解不成立，請求
    本院依兩造身分、地位、資力與加害程度審酌精神慰撫金之
    金額。
  6.依現場勘驗畫面，原告亦有未注意車前狀況之與有過失。
　7.被告黃鴻富受僱於被告立航貨櫃貨運股份有限公司擔任運貨
    司機職務。
  8.並聲明：㈠原告之訴駁回。㈡願供擔保請准宣告免為假執行。
(二)被告立航公司未於言詞辯論期日到場，亦未提出書狀作何聲
    明或陳述。
三、本院之判斷：
(一)原告主張被告黃鴻富受僱於被告立航公司，於前揭時、地駕
    駛被告立航公司之車牌號碼000-0000號營業貨櫃曳引車，撞
    擊原告騎乘之車牌號碼000-000號普通重型機車，致原告受
    有系爭傷害等情，業據其提出診斷證明書等件為證，且為被
    告黃鴻富所未不爭執，另被告立航公司已於相當時期受合法
    之通知，於言詞辯論期日未到場，堪信原告之主張為真實。
(二)按因故意或過失，不法侵害他人之權利者，負損害賠償責任
    ；受僱人因執行職務，不法侵害他人之權利者，由僱用人與
    行為人連帶負損害賠償責任。但選任受僱人及監督其職務之
    執行，已盡相當之注意或縱加以相當之注意而仍不免發生損
    害者，僱用人不負賠償責任；汽車、機車或其他非依軌道行
    駛之動力車輛，在使用中加損害於他人者，駕駛人應賠償因
    此所生之損害；不法侵害他人身體、健康者，對於被害人因
    此喪失或減少勞動能力，或增加生活上之需要時，應負損害
    賠償責任；不法侵害他人之身體、健康、名譽、自由、信用
    、隱私、貞操，或不法侵害其他人格法益而情節重大者，被
    害人雖非財產上之損害，亦得請求賠償相當之金額。民法第
    184條第1項前段、第188條第1項、第191條之2前段、第193
    條第1項、第195條第1項分別定有明文。查被告黃鴻富受僱
    於被告立航公司，於108年6月27日上午6時27分許駕駛被告
    立航公司之車牌號碼000-0000號之肇事車輛沿彰化縣○○鎮○○
    路0段○○○○○○○○○○○○○路0段○○○路0段設○○○○○號誌之交岔路口
    ，因未讓其右側同方向直行，由原告騎乘之車牌號碼000-00
    0號普通重型機車先行，以致兩車碰撞，造成原告受有系爭
    傷害，被告黃鴻富之行為與原告所受傷害有相當因果關係，
    並依民法第191條之2規定，推定被告之上開行為係有過失；
    再者，被告黃鴻富雖抗辯原告有未注意車前狀況之與有過失
    ，惟本件車禍事故依交通部公路總局車輛行車事故鑑定覆議
    會覆議意見書之鑑定結果載明：「被告黃鴻富駕駛營業貨櫃
    曳引車，行經行車管制號誌交岔路口前，不當跨行中、外線
    車道行駛，且右轉時未顯示方向燈並讓同向右側直行機車先
    行，為肇事原因，原告無肇事因素」，此有上開覆議意見書
    附卷可憑，故被告黃鴻富應負完全肇事責任，被告黃鴻富復
    未舉證證明其就防止損害發生已盡相當之注意，則原告請求
    被告黃鴻富負損害賠償責任，自屬有據。而被告立航公司為
    被告黃鴻富之僱用人，事故發生時被告黃鴻富正執行送貨任
    務，而被告立航公司對於被告黃鴻富已善盡選任、監督職務
    執行之義務乙節，始終未能舉證以實其說。是被告黃鴻富、
    立航公司對於原告所受之傷害有相當因果關係，被告即應依
    共同侵權行為法律關係，對原告負擔連帶損害賠償責任，其
    理自明。
(三)茲就原告請求之各項損害賠償是否公平正當，分述如下：
  1.醫療費用部分：
  ⑴其中312,732元部分(本院刑事附帶民事卷第29頁至第67頁部
    分)：原告主張因系爭傷害，支出如刑事附帶民事起訴狀證
    物二所附之秀傳醫院收據37紙及植牙回診表1紙，金額合計3
    12,732元。被告亦對此金額加總為312,732元並不爭執(本院
    卷第15頁)，惟對人工植牙回診表部分206,000元(本院刑事
    附帶民事卷第67頁)因無醫院用印，故主張其形式之真正。
    本院認此人工植牙回診表部分206,000元（當時正在治療無
    結算收據），原告並未提出收據或其他證據為憑，難認有據
    ，應予駁回，扣除此部分之金額為106,732元(計算式：312,
    732元－206,000元＝106,732元)，為有理由，應予准許，逾上
    開範圍之請求，實屬無據。
  ⑵其中371,020元(本院刑事附帶民事卷第145頁至第147頁部分)
    ：原告主張因系爭傷害，自108年9月10日至109年10月6日分
    別至欣鴻牙醫、秀傳醫院就診，支出醫療費用371,020元，
    此部分就診項目為人工植牙、骨科，均為本件車禍事故所致
    之傷勢，且所提出之收據均為醫院蓋章後出具，應予准許。
  ⑶其中6,534元(本院卷第105頁至第113頁部分)：原告主張因系
    爭傷害，自110年2月8日至111年4月12日分別至秀傳醫院、
    臺中榮總就診，支出醫療費用6,534元，此部分就診項目為
    神經外科、一般外科、復健科，均為本件車禍事故所致之傷
    勢，且所提出之收據均為醫院蓋章後出具，應予准許。
  ⑷故原告得請求之醫療費用總計為484,286元（計算式：106,73
    2元＋371,020元＋6,534元＝484,286元）。
  2.增加生活上需要部分：
  ⑴看護費用部分：本件原告原請求第一、二次手術之住院、出
    院、休養期間之看護費用共433,200元，惟被告則抗辯以應
    以診斷書醫師囑言為請求之依據。經本院函詢秀傳醫院就原
    告第一、二次手術之住院、出院、休養期間，是全日照顧或
    半日照顧?照顧期間多久?嗣秀傳醫院病歷管理課於111年1月
    13日明秀字第1110000060號函以：第一次手術部分，住院期
    間專人全日照顧、出院後1個月需專人全日照顧、休養3個月
    期間不需要專人照顧；第二次手術部分，住院期間需專人全
    日照顧、出院2個月需專人全日照顧、休養6個月期間不需專
    人照顧。故原告依秀傳醫院上開函文，將看護費由433,200
    元減縮為210,000元。本院認原告所請求之看護日數係依秀
    傳醫院函覆請求，且每日看護費用2,000元亦符合一般社會
    行情，故原告得請求之看護費用共計210,000元。
  ⑵車資費用：原告主張自108年7月8日至110年6月5日間，因系
    爭傷害至醫院就診，共支出車資57,500元云云。惟原告僅提
    出之車資估算表(見本院卷第115頁)，其上僅紀錄西螺住家
    、台中公司、彰化秀傳、欣鴻牙醫、沙鹿宿舍地址，並依55
    178大都會車資及公里數，計算出車資，惟原告此部分請求
    並未提出任何單據以實其說，又原告倘實際上有向大都會計
    程車請求叫車服務，其請求大都會計程車開立收據，亦非不
    能或難以證明，意即本院認原告如何赴醫院就診並未證明，
    或為家人載送、或為搭乘大眾運輸工具、或為自行開車或騎
    乘機車均未經原告證明且無任何收據，是原告此部分之請求
    核非有據，應予駁回。
  ⑶醫療用品費用：原告主張自108年7月27日至108年10月1日，
    因系爭傷害購買醫療用品，共支出13,939元，此有原告所提
    出之醫療用品費用明細表為憑(本院卷第103頁)，又此表與
    原告所提出之醫療用品收據(本院刑事附帶民事卷第71頁至
    第87頁)亦相符合。又被告雖抗辯以原告所購買商品項目與
    本件車禍不具因果關係云云。惟原告所提出之美德耐股份有
    限公司、杏一藥局、鼎澄生醫股份有限公司、啄木鳥藥局、
    秀傳維康藥局、大樹醫藥股份有限公司、正全義肢復健器材
    股份有限公司等均為與原告傷勢有關之藥店，且原告所受之
    傷害為創傷性蜘蛛網膜下出血（伴有期間長短未明之意識喪
    失）、右側肋骨多發性閉鎖性骨折、上頷齒槽閉鎖性骨折、
    腰椎骨折、上正門牙及上側門牙共4顆牙齒斷裂喪失、右側
    第9、10根肋骨骨折、左膝8公分與小腿2公分及腳跟3公分撕
    裂傷、軀幹多處挫傷、擦傷及瘀青、腰椎挫傷等傷害，其傷
    勢非輕，且分別於二段期間即108年6月27日至108年7月8日
    、108年9月25日至108年9月29日住院治療，參諸一般常情，
    原告於住院期間、出院後，難免有購買醫療用品之需求，乃
    屬可預見之事，即與一般常情相符，故原告得請求之醫療用
    品費用13,939元，洵屬正當。
  ⑷從而，本件原告得請求之增加生活上需要費用為223,939元（
    計算式：看護費用210,000元＋車資費用0元＋醫療用品費用13
    ,929元＝223,939元）。
  3.不能工作之損失：
　⑴原告於受傷時任職於寶德能科技（股）公司，每月平均薪資
    為65,050元，此有原告所提員工薪資明細單附卷可稽（見本
    院109年度交重附民字第16號卷第91頁至第93頁），應認原
    告於事故發生時之薪資為65,050元/月為真實。依據原告第1
    次開刀後，秀傳醫院之醫囑載明：「…原告於108年6月27日
    住院，同年7月8日出院…出院後應休養3個月…」等語（見交
    重附民卷第27頁）；第2次開刀後，秀傳醫院醫囑載明：「…
    原告於108年9月25日住院，同年月29日出院共5天…出院後應
    休養6個月…」等語（見交重附民卷第69頁）。
　⑵原告受傷期間不能工作損失，第1次開刀及休養期間為3個月1
    2天，不能工作損失為221,170元〈計算式：(65050×3）＋（65
    050×12/30）＝221170〉；第2次開刀及休養期間本為6個月5天
    （休養期間惟108年9月30日至109年3月29日），惟第1次開
    刀期間後休養期間已算至108年10月8日，則自108年10月9日
    至109年3月29日（5個月21天）不能工作損失為370,785元〈
    計算式：（65050×5）＋(65050×21/30）＝370785〉，原告2次
    開刀不能工作損失共計為591,955元。
  4.減損勞動能力損失：
　⑴原告經本院囑託臺中榮總鑑定其未來勞動能力喪減程度，業
    經臺中榮總於111年4月22日以中榮醫企字第1114201410號函
    附鑑定書回覆，經鑑定結果載明：…失能等級第十三級，勞
    動力減損23.07%」等語（見本院卷第59頁）。
　⑵被告黃鴻富辯以：如原告之身體健康被侵害，其日常活動雖
    有所減損，但其本於受侵害前之勞動能力通常可能取得之收
    入，於受侵害後並無減損，應認其勞動能力未有減損，其不
    得請求勞動能力減損之損害賠償等情。查，原告經專業醫師
    診斷未來勞動能力減少23.07%，係經綜合客觀判斷後所得結
    論，正因原告在本件事故受有上開傷害，其所受到傷害治癒
    後之後遺症（例如：左膝關節受限無法蹲下、左下肢感覺麻
    木、下背部疼痛、腰椎間盤突出等）亦為永久性傷害，隨著
    年齡老化，上開後遺症更會逐漸加重，使原告未來生活、工
    作甚至退休年齡均受影響，此影響不可謂不重，而被告黃鴻
    富僅以原告傷癒後又找到薪資更高之工作為由，以單一之原
    因（新舊工作薪資比較）否認原告未來並無工作能力減損之
    損失，容有誤會，為本院不採。
　⑶原告為70年3月27日出生，現年41歲，迄至原告65歲強制退休
    之時間，尚有311個月28天，依霍夫曼公式扣除中間利息後
    計算為2,989,117元（計算式：65050×23.07％×199.181＝0000
    000，小數點下四捨五入）。
　⑷原告得請求勞動能力喪減損失為2,989,117元。　
  5.精神慰撫金200萬元：按「慰撫金之賠償以人格權遭遇侵害
    ，使精神上受有痛苦為必要，其核給之標準固與財產上損害
    之計算不同，然非不可斟酌雙方身分資力與加害程度，及其
    他各種情形核定相當之數額」，此有最高法院51年度台上字
    第223號判決意旨可參。又慰撫金之賠償，其核給之標準固
    與財產上損害之計算不同，然非不可斟酌雙方身分資力與加
    害程度以核定相當之數額。惟所謂相當，除斟酌雙方身份資
    力外，尤應兼顧加害程度與其身體健康影響是否重大以為斷
    。末查，原告因被告之侵權行為而受有上開身體上之傷害，
    原告受有身體痛楚所帶來之煎熬，精神上勢必受有相當程度
    之痛苦，自無可疑，其依上開規定請求精神慰撫金，核屬有
    據。本院審酌原告學歷為碩士畢業，已婚育有2名4歲半雙胞
    胎，受傷前任職寶德能科技股份有限公司擔任副理，每月薪
    資65,050元，名下無財產，110年所得資料1,322,781元；被
    告黃鴻富學歷為國中畢業，任職於被告立航公司擔任司機，
    每月薪資約4萬元，名下無財產，110年所得資料0元；被告
    立航公司名下有汽車42輛，，此有兩造所提出之書狀，及本
    院依職權調取兩造電子閘門資料在卷可憑。本院參以原告受
    有創傷性蜘蛛網膜下出血（伴有期間長短未明之意識喪失）
    、右側肋骨多發性閉鎖性骨折、上頷齒槽閉鎖性骨折、腰椎
    骨折、上正門牙及上側門牙共4顆牙齒斷裂喪失、右側第9、
    10根肋骨骨折、左膝8公分與小腿2公分及腳跟3公分撕裂傷
    、軀幹多處挫傷、擦傷及瘀青、腰椎挫傷等傷害，並因此接
    受二次手術，傷勢非輕，原告精神自痛苦不堪，尚須承受未
    來多次的復健與治療。本院審酌全辯論意旨，是原告請求被
    告賠償非財產上損害即慰撫金200萬元尚嫌過高，本院認被
    告應賠償原告之慰撫金應以40萬元，核屬適當公允，逾此部
    分之請求，即不應准許。
  6.從而，被告應連帶賠償之金額為元（計算式：醫療費用484,
    286元＋增加生活上需要223,939元＋不能工作損失591,955元＋
    減損勞動能力損失2,989,117元＋精神慰撫金400,000元＝4,68
    9,297元）。又本件原告已領取強制險保險金145,700元(見
    本院卷第95頁)，扣除此部分金額後，被告應連帶賠償之金
    額為4,543,597元。
四、綜上所述，原告基於侵權行為之法律關係，請求被告應連帶
    給付4,543,597元，及自刑事附帶民事起訴狀繕本送達翌日
    即被告黃鴻富自109年5月14日起，被告立航公司自109年5月
    20日起，均至清償日止，按週年利率5%計算之利息，為有理
    由，應予准許。逾此部分之請求為無理由，應予駁回。
五、本判決原告勝訴部分係就民事訴訟法第427條訴訟適用簡易
    程序所為被告部分敗訴之判決，依同法第389條第1項第3款
    規定，應依職權宣告假執行。並依同法第392條第2項之規定
    ，依職權宣告被告預供擔保後得免為假執行。原告敗訴部分
    ，因訴之駁回而失所依附，併予駁回。
六、本件事證已臻明確，兩造其餘攻擊防禦方法及所提證據，核
    與判決結果不生影響，爰不逐一論述，併此敘明。
七、本件原係刑事附帶民事訴訟，而由本院刑事庭移送前來，依
    法不需徵收裁判費，且至本件言詞辯論終結時，亦未發生其
    他訴訟費用，故無須核定兩造訴訟費用負擔之金額，附此敘
    明。
中　　華　　民　　國　　111 　年　　7 　　月　　26　　日
        　　　　　員林簡易庭  法  官  丁兆嘉　　　　　　
以上正本係照原本作成。
如不服本判決，須於判決送達後20日內，向本院提出上訴狀。（
須按他造當事人之人數附繕本）。如委任律師提起上訴者，應一
併繳納上訴審裁判費。
中　　華　　民　　國　　111 　年　　7 　　月　　26　　日
                      　　    書記官　蔡政軒